---
title: "Лабораторна робота №2"
output: word_document
---

Відкриємо наші дані і подивимось на гістограму і щільність розподілу

```{r}
data <- read.table("D:/university_projects/lesson2/distr9.txt", header = TRUE)

X <- sort(data$X)

hist(X, breaks = 50, freq = FALSE, main = "Гістограма з Щільністю Розподілу", xlab = "Значення", ylab = "Щільність")
lines(density(X), col = "red")
```

Подивимось на QQ і PP діаграми із такими розподілами :

(а) нормальний;
(б) логнормальний;
(в) експоненційний;
(г) χ²;

Подивимось на QQ і PР діаграми. Порівняємо за діаграмами наші дані із заданими розподілами. Маємо : 
```{r}
plot(pnorm(X), (1:length(X))/length(X))
abline(0,1,col=2)

plot(plnorm(X), (1:length(X))/length(X))
abline(0,1,col=2)

plot(pexp(X), (1:length(X))/length(X), asp=1)
abline(0,1,col=2)

plot(pchisq(X, df = 7), (1:length(X))/length(X), asp=1)
abline(0,1,col=2)

qqnorm(X, main = "QQ-діаграма для Нормального Розподілу")
qqline(X, col = "red")

qqplot(qlnorm(ppoints(X)), X, main = "QQ-діаграма для Логнормального Розподілу", xlab = "Теоретичні квантилі", ylab = "Емпіричні квантилі")
abline(a = 0, b = 1, col = "red")

qqplot(qexp(ppoints(X)), X, main = "QQ-діаграма для Експоненційного Розподілу", xlab = "Теоретичні квантилі", ylab = "Емпіричні квантилі")
abline(a = 0, b = 1, col = "red")

qqplot(qchisq(ppoints(X), df = 7), X, main = "QQ-діаграма для χ² Розподілу", xlab = "Теоретичні квантилі", ylab = "Емпіричні квантилі")
abline(a = 0, b = 1, col = "red")
```

Як бачимо, то наш розподіл сходиться із χ² розподілом із ступенем свободи 7. Також побудуємо QQ діаграму із прогнозоними інтервалами.
Додатково скористуємось аналогом функції із підручника "Комп'ютерна статистика" Р.Майборода і переробимо її для побудови заданого графіку. Маємо : 
```{r}
QQplot <- function(x, df, K=1000, alpha=0.05) {
  n <- length(x)
  chiSquareQ <- qchisq(ppoints(n), df = df)
  sx <- sort(x)
  W <- matrix(rchisq(K*n, df = df), nrow = n, ncol = K)
  W <- apply(W, 2, sort)
  tops <- apply(W, 1, quantile, probs = 1 - alpha/2)
  bots <- apply(W, 1, quantile, probs = alpha/2)
  plot(c(chiSquareQ, chiSquareQ, chiSquareQ), c(tops, bots, sx), type = "n", xlab = "Теоретичні квантилі", ylab = "Емпіричні квантилі")
  points(chiSquareQ, sx, col = 2)
  segments(chiSquareQ, bots, chiSquareQ, tops, col = 4)
  abline(0, 1, col = 1)
}

QQplot(X, 7)
```

Тут 7 означає ступінь свободи розподілу χ². 


Отже, можемо зробити висновок, що наші дані збігаються із розподілом χ² із ступенем свободи 7.