---
title: "Лабораторна робота №2"
output:
  word_document: default
  pdf_document: default
---

Відкриємо наші дані і подивимось на гістограму і щільність розподілу
Подивимось на використання функції density з гістограмою і просто функцію щільності для розподілу ксі квадрат із ступенем свободи 5.
```{r}
data <- read.table("distr8.txt", header = TRUE)

X <- sort(data$X)

hist(X, breaks = 50, freq = FALSE, main = "Гістограма із функцією density", xlab = "Значення", ylab = "Щільність")
lines(density(X), col = "red")

hist(X, breaks = 50, freq = FALSE, main = "Гістограма із заданим розподілом", xlab = "Значення", ylab = "Щільність")
x <- seq(min(X), max(X), by = 0.1)
y <- dchisq(x, 5)
lines(x, y, col = "blue")
```

Додатково перевіримо наші дані використовуючи QQ і PP діаграми

Подивимось на QQ і PP діаграми із такими розподілами :

(а) нормальний; 
(б) логнормальний; 
(в) експоненційний; 
(г) χ²;

Подивимось на діаграми і оцінимо їх якість. Використаємо для цього різні розподіли із різними параметрами і побачимо, що ксі квадрат розподіл із ступенем свободи 5 найкраще описує наші дані

```{r}
plot(pnorm(X, mean = 5, sd = 0.1), (1:length(X))/length(X))
abline(0,1,col=2)

plot(plnorm(X, meanlog = 2, sdlog = 0.1), (1:length(X))/length(X))
abline(0,1,col=2)

plot(pexp(X, rate=5), (1:length(X))/length(X), asp=1)
abline(0,1,col=2)

plot(pchisq(X, df = 5), (1:length(X))/length(X), asp=1)
abline(0,1,col=2)

qqnorm(X, main = "QQ-діаграма для Нормального Розподілу")
qqline(X, col = "red")

qqplot(qlnorm(ppoints(X)), X, main = "QQ-діаграма для Логнормального Розподілу", xlab = "Теоретичні квантилі", ylab = "Емпіричні квантилі")
abline(a = 0, b = 1, col = "red")

qqplot(qexp(ppoints(X)), X, main = "QQ-діаграма для Експоненційного Розподілу", xlab = "Теоретичні квантилі", ylab = "Емпіричні квантилі")
abline(a = 0, b = 1, col = "red")

qqplot(qchisq(ppoints(X), df = 5), X, main = "QQ-діаграма для χ² Розподілу", xlab = "Теоретичні квантилі", ylab = "Емпіричні квантилі")
abline(a = 0, b = 1, col = "red")
```

Як бачимо, то дійсно розподіл ксі квадрат із ступенем свободи 5 найкраще описує наші дані. Тепер подивимось і проаналізуємо графік QQ діаграми із прогнознимим інтервалами. Переробимо і використаємо функцію QQplot із підручника "Комп'ютерна статистика" Р.Майборода. Маємо:

```{r}
QQplot <- function(x, df, K=1000, alpha=0.05) {
  n <- length(x)
  chiSquareQ <- qchisq(ppoints(n), df = df)
  sx <- sort(x)
  W <- matrix(rchisq(K*n, df = df), nrow = n, ncol = K)
  W <- apply(W, 2, sort)
  tops <- apply(W, 1, quantile, probs = 1 - alpha/2)
  bots <- apply(W, 1, quantile, probs = alpha/2)
  plot(c(chiSquareQ, chiSquareQ, chiSquareQ), c(tops, bots, sx), type = "n", xlab = "Теоретичні квантилі", ylab = "Емпіричні квантилі")
  points(chiSquareQ, sx, col = 2)
  segments(chiSquareQ, bots, chiSquareQ, tops, col = 4)
  abline(0, 1, col = 1)
}

QQplot(X, 5)
```

Отже, дійсно наш розподіл збігається із розподілом ксі квадрат із ступенем свободи 5
