---
title: "Робота №1"
output:
  word_document: default
---

## Генератор Парка-Міллера

Генератор Парка-Міллера. Стандартний лінійний конгруентний генератор із заданими значеннями множника і модуля. За зернину візьмемо 1. Також наведені приклади перших 10 значень такого генератора

```{r}
seed_parkmiller <- 1

park_miller_generator <- function() {
  a <- 16807
  m <- 2^31 - 1
  
  seed_parkmiller <<- (a * seed_parkmiller) %% m
  return(seed_parkmiller)
}

results <- numeric(10)
for (i in 1:10) {
  results[i] <- park_miller_generator()
}

results
```

## Мій Генератор

Другий приклад заданий власними числами. В даному випадку тут множник : 65527, зернина $2^{7}$ і приріст: 3000. Також наведеном приклад перших 10 значень

```{r}
seed_generator <- 2^7

generator <- function() {
  m <- 2^31
  a <- 65527
  c <- 3000
  
  seed_generator <<- (a * seed_generator + c) %% m
  return(seed_generator)
}

results <- numeric(10)
for (i in 1:10) {
  results[i] <- generator()
}

results
```

Згенеруємо по 500 елементів в кожній послідовності і перевіримо їх якість використовуючи :

а) порівняння емпіричної функції з теоретичною
б) діаграми послідовності
в) діарграми пар та трійок елементів послідовності


# Парк-Міллер

```{r}
n <- 500
m <- 2^31-1

generated_parkmiller <- numeric(n)

for (i in 1:n) {
  generated_parkmiller[i] <- park_miller_generator()
}

X_parkmiller <- generated_parkmiller/m

plot(1:n, X_parkmiller, cex=0.3)

sorted_parkmiller_X <- sort(X_parkmiller)

plot(sorted_parkmiller_X,(1:n)/n, type='s', xlim=c(0,1), ylim=c(0,1))
abline(a=0,b=1,col="red")
```

# Генератор із заданими значеннями

```{r}
n <- 500
m <- 2^31

generated <- numeric(n)

for (i in 1:n) {
  generated[i] <- generator()
}

X_myvalues <- generated/m

plot(1:n, X_myvalues, cex=0.3)

sorted_X <- sort(X_myvalues)

plot(sorted_X,(1:n)/n, type='s', xlim=c(0,1), ylim=c(0,1))
abline(a=0,b=1,col="red")
```


Бачимо, що обидва генератори проходять наші тести, оскільки ми не бачимо ніякої закономірності в розподілі. Елементи і першої і другої послідовності можемо використовувати для генерації наступної послідовності. Також для цього створимо 

```{r}
dist_generator <- function() {
  
  u1 <- generator()/m
  u1 <- generator()/m
  
  xi <- rexp(u1, rate = 1)
  nu <- runif(u1, 0, 1)
  
  z <- xi + nu
  
  return(z)
}

n <- 150

generated <- numeric(n)

for (i in 1:n) {
  generated[i] <- dist_generator()
}

X <- generated
sorted_X <- sort(X)

plot(sorted_X,(1:n)/n,type="s")
```

Як бачимо наш генератор дуже добре підходить до стандартного розподілу Коші, це дає нам підстави вважати, що генератор розроблений власноруч (як і лінійний так і генератор розподілу Коші) можна використовувати для реальних задач із моделювання випадкових величин. На останок ще порівняємо використання вбудованих в систему R лінійних генераторів із нашим лінійним генератором. Візьмемо функцію runif яка генерує рівномірно розподілені величини базуючись на лінійному генераторі. Маємо : 

```{r}
dist_generator <- function() {
  
  u1 <- generator()/m
  u1 <- generator()/m
  
  xi <- rexp(u1, rate = 1)
  nu <- runif(u1, 0, 1)
  
  z <- xi + nu
  
  return(z)
}

n <- 150

my_generated <- numeric(n)

for (i in 1:n) {
  my_generated[i] <- dist_generator()
}

X <- my_generated
mysorted_X <- sort(X)

plot(sorted_X,(1:n)/n,type="s")
```

Ось приклад використання функції runif для генерації 150 випадквоих значень із стандартного розподілу Коші. Порівнюючи графіки, ми бачимо, що і той і той результат є достатнім для використання у професійній діяльності.
```{r}
dist_generator <- function() {
  
  u <- runif(150)
  
  xi <- rexp(u1, rate = 1)
  nu <- runif(u1, 0, 1)
  
  z <- xi + nu
  
  return(z)
}

generated <- dist_generator()

X <- generated
sorted_X <- sort(X)

plot(sorted_X,(1:n)/n,type="s")
```

Однак залишається питання ефективності виконання коду. Очевидно, що вбудованні методи завжди є кращими, оскільки вони написані на низькорівнених мовах програмування і виконуються швидше. Тому краще використовувати вбудованні методи