---
title: "Самостійна робота №1"
output:
  word_document: default
  html_document:
    df_print: paged
---

## Вступ

Файл із лабораторною роботою №1

## Генератор Парка-Міллера

Генератор Парка-Міллера. Стандартний лінійний конгруентний генератор із заданими значеннями множника і модуля. За зернину візьмемо 1. Також наведені приклади перших 10 значень такого генератора

```{r}
seed_parkmiller <- 1

park_miller_generator <- function() {
  a <- 16807
  m <- 2^31 - 1
  
  seed_parkmiller <<- (a * seed_parkmiller) %% m
  return(seed_parkmiller)
}

results <- numeric(10)
for (i in 1:10) {
  results[i] <- park_miller_generator()
}

results
```

## Мій Генератор

Другий приклад заданий власними числами. В даному випадку тут множник : 65521, зернина $2^{10}$ і приріст: 3000. Також наведеном приклад перших 10 значень

```{r}
seed_mygenerator <- 2^10

my_generator <- function() {
  m <- 2^31
  a <- 65521
  c <- 3000
  
  seed_mygenerator <<- (a * seed_mygenerator + c) %% m
  return(seed_mygenerator)
}

results <- numeric(10)
for (i in 1:10) {
  results[i] <- my_generator()
}

results
```

Згенеруємо по 500 елементів в кожній послідовності і перевіримо їх якість використовуючи :

а) порівняння емпіричної функції з теоретичною
б) діаграми послідовності
в) діарграми пар та трійок елементів послідовності

```{r}
n <- 500
m <- 2^31-1

generated_parkmiller <- numeric(n)

for (i in 1:n) {
  generated_parkmiller[i] <- my_generator()
}

X_parkmiller <- generated_parkmiller/m

plot(1:n, X_parkmiller, cex=0.5)

sorted_parkmiller_X <- sort(X_parkmiller)

plot(sorted_parkmiller_X,(1:n)/n, type='s', xlim=c(0,1), ylim=c(0,1))
abline(a=0,b=1,col="red")

x1<-sorted_parkmiller_X[1:(n-2)]
x2<-sorted_parkmiller_X[2:(n-1)]
x3<-sorted_parkmiller_X[3:n]
library(rgl)

plot3d(x1,x2,x3)
plot(x1,x3,cex=0.5)
```